---
title: |
	| \vspace{5cm} Design Pattern: Paint
subtitle: "M1 Informatique, groupe apprenti"
author: "Mathieu Chan"
date: "2021-10-24"
geometry: margin=3cm
header-includes: |
	\usepackage{titling}
	\usepackage{fancyhdr}
	\usepackage{graphicx}
	\usepackage{caption}

	\pagestyle{fancy}
	\fancyhead[LO,LE]{Compte rendu de CmdLineParser}

footer-left: "2021-2022"
output:
    pdf_document:
        number_sections: true
		font-size: 10
---

```{r include = FALSE}
knitr::knit_engines$set("java")
```

\pagebreak

\tableofcontents

\pagebreak

```{r echo = FALSE, eval = FALSE}
# 29 October

# Classe CmdLineParser

La classe était de base incomplète car elle délègue une partie de sa
responsabilité à la méthode *main* dans la classe **Application**.
En effet, la méthode s'occupe de parcourir la liste des arguments et renvoie les
options déjà rencontrées, ainsi elle laisse le *main* effectuer les actions
correspondantes selon les options rencontrées.
Il aurait été plus simple et plus judicieux de laisser la classe exécuter ces
actions.

## Champs

| champs            | type    | modificateurs | description        |
|-------------------+---------+---------------+--------------------|
| registeredOptions | HashMap | private final | stocke les options |

## Méthodes

| méthodes | type de retour | type des arguments | description                |
|----------+----------------+--------------------+----------------------------|
| addFlag  | void           | String, Runnable   | Ajoute une nouvelle option |
|          |                |                    | suivi de l'action          |
|          |                |                    | correspondante             |
| process  | List           | String             | Exécute les actions de     |
|          |                |                    | chaque options rencontrées |

# Classe PaintSettings

La classe possédait trop de responsabilité pour elle seule, en effet, elle
fournissait des méthodes qui lui permettait de se créer elle-même et elle se
chargeait aussi de fournir les valeurs dans les champs.
J'ai désormais séparer la classe **PaintSettings** en 2 classes:

* PaintSettings : elle se charge de fournir les valeurs des options
* PaintSettingsBuilder : Elle se charge de construire la classe **PaintSettings**

# Champs

| champs          | type              | modificateurs | description                                    |
|-----------------+-------------------+---------------+------------------------------------------------|
| legacy          | boolean           | private final | Indique l'utilisation d'un graphique *legacy*  |
| bordered        | boolean           | private final | Indique la présence de bordure dans la fenêtre |
| borderWidth     | int               | private final | Définie la largeur de la fenêtre               |
| windowName      | String            | private final | Définie le nom de la fenêtre                   |
| windowWidthMin  | int               | private final | Définie la largeur minimale de la fenêtre      |
| windowHeightMin | int               | private final | Définie la hauteur minimale de la fenêtre      |
| socketAddress   | InetSocketAddress | private final | Définie l'adresse internet de l'API graphique  |

# Méthodes

| méthodes                | type de retour       | type des arguments | description                                      |
|-------------------------+----------------------+--------------------+--------------------------------------------------|
| isBordered              | boolean              | void               | Indique si la présence de bordure est activé     |
| isLegacy                | boolean              | void               | Indique s'il faut utiliser un graphique *legacy* |
| getPaintSettingsBuilder | PaintSettingsBuilder | void               | Renvoie un créateur de PaintSettings             |

# Classe PaintSettinsBuilder

# Champs

| champs          | type              | modificateurs | description                                    |
|-----------------+-------------------+---------------+------------------------------------------------|
| legacy          | boolean           | private       | Indique l'utilisation d'un graphique *legacy*  |
| bordered        | boolean           | private       | Indique la présence de bordure dans la fenêtre |
| borderWidth     | int               | private       | Stocke la largeur de la fenêtre                |
| windowName      | String            | private       | Stocke le nom de la fenêtre                    |
| windowWidthMin  | int               | private       | Stocke la largeur minimale de la fenêtre       |
| windowHeightMin | int               | private       | Stocke la hauteur minimale de la fenêtre       |
| socketAddress   | InetSocketAddress | private       | Stocke l'adresse internet de l'API graphique   |

# Méthodes

| méthodes           | type de retour       | type des arguments | description                                      |
|--------------------+----------------------+--------------------+--------------------------------------------------|
| setBordered        | PaintSettingsBuilder | void               | Définie la présence de bordure                   |
| setLegacy          | PaintSettingsBuilder | void               | Indique s'il faut utiliser un graphique *legacy* |
| setBorderWidth     | PaintSettingsBuilder | void               | Définie la largeur de la bordure                 |
| setWindowName      | PaintSettingsBuilder | void               | Définie le nom de la fenêtre                     |
| setWindowHeightMin | PaintSettingsBuilder | void               | Définie la hauteur minimale de la fenêtre        |
| setWindowWidthMin  | PaintSettingsBuilder | void               | Définie la largeur minimale de la fenêtre        |

\pagebreak

```

# Exercice 1-2

**Précisez quel(s) accès avez vous laissé (pour le main de Application) à la
classe CmdLineParser?**

J'ai laissé l'accès *package* pour que la classe soit visible que dans le
package.
Cela permet de restreindre **CmdLineParser** au package qui contient la classe
**Application**.

\
**Quels sont les modificateurs d'accessiblilité des champs et des méthodes dans
cette dernière?**

**private final** pour les champs car elles doivent respecter
l'**encapsulation**.

**package** ou **public** pour les méthodes qui sont utilisées par
**Application**.

**private** pour les méthodes qui sont seulement utilisées par les méthodes
de **CmdlineParser**

\
**Comment gérez vous la situation où une option est enregistrée plusieurs fois
(plusieurs appels à la méthode addFlag() avec le même nom)?**

Si une option est entrer plusieurs fois, l'ancienne option enregistrer est
écrasé par la nouvelle.

**Note:** Il aurait été plus judicieux de renvoyer une exception dans ce cas-ci.

\
**Quel est le type de l'action d'une option enregistrée par addFlag()?**

Le type de l'action d'une option enregistré par **addFlag()** est un
**Runnable**.

```{r eval = FALSE}
public void addFlag(String option, Runnable code) {
	...
}
```
\
**Même question pour l'action d'une option enregistrée avec
addOptionWithOneParameter()?**

Le type de l'action d'une option enregistré par **addOptionWithOneParameter()**
est un **Consumer<String>**.

```{r eval = FALSE}
public void addFlagWithParameter(String option, Consumer<String> code) {
	...
}
```
\
**Comment avez vous enregistré ces actions de manière cohérente dans une seule
et même map?**

J'ai enregistré ces actions dans un **HashMap<String, Consumer<Iterator<String>>>**.

\
**Décrivez comment l'exécution d'une telle action a accès à son argument, le cas
échéant?**

L'action va chercher son argument dans un **Iterator** et exécuté le **Runnable**
ou le **Consumer<String>** avec cette argument.

```{r eval = FALSE}
public void addFlag(String option, Runnable code) {
	registeredOptions.put(option, iterator -> code.run());
}

public void addFlagWithParameter(String option, Consumer<String> code) {
	registeredOptions.put(option, iterator -> {
		if(iterator.hasNext()) {
			code.accept(iterator.next());
		} else {
			throw new ArrayIndexOutOfBoundsException();
		}
	});
}
```
\
**Cet accès est il sécurisé? protégé? pose-t-il des problèmes?**

Les fonctions **addFlag()** et **addOptionWithOneParameter()** sont dédiées à des
actions qui prennent respectivement 0 ou 1 argument, donc en terme de sécurité,
il ne doit pas y avoir de problème car il n'y a pas de boucle qui tourne.

\
**Comment gérez vous le cas où il manque un paramètre?**

S'il manque un paramètre, alors on renvoie un **ArrayIndexOutOfBoundsException**
exception.

\
**Le cas où il y a une erreur de conversion d'un paramètre de String vers int?**

La méthode **parseInt()** renvoie un **NumberFormatException** lorsqu'il y a un
problème de conversion.

\pagebreak

# Exercice 2-5

**Listez les avantages procurés par le design pattern que vous avez mis en oeuvre
dans l’exercice 3.**

Le builder dans **PaintSettings** permet de mieux répartir les responsabilités
de la classe et de mettre la responsabilité de construire le **PaintSettings**
dans **PaintSettingsBuilder**.

Le builder va aussi permettre de simplifier l'extension de la classe en terme de
fonctionnalité.

\
**Pourquoi est il devenu important de créer une classe Option dès l'exercice
4?**

Il est devenu important de créer une classe **Option** car on commence à avoir
beaucoup fonctionnalités qui s'accumule, il faut donc rendre cela le plus simple
possible et faire en sorte d'utiliser une seule fonction pour ajouter une
**Option**: **addOption()**

Le but principal est de rendre la classe facilement extensible aux
fonctionnalités futures.

\
**Discutez des responsabilités que vous avez donné à cette classe dans les
exercices 4 et 5.**

**Option** va contenir seulement les informations sur une option mais aussi
définir ce qu'est une option (un **String** avec un tiret au début)

```{r eval = FALSE}
public class Option {
    private final String name;
    private final int numberOfParameters;
    private final boolean mandatory;
    private final Consumer<List<String>> action;
	...
	public static boolean isOption(String argument) {
        Objects.requireNonNull(argument);
        return argument.toCharArray()[0] == '-';
    }
}
```

**OptionBuilder** est aussi définit pour la même raison que
**PaintSettingsBuilder**, c'est-à-dire mieux répartir les responsabilités entre
construire la classe et fournir les informations.

\
**Discutez de tous les moyens offerts aux utilisateurs (depuis
le main de Application) pour en créer des instances dans les exercices 4 et 5.**

Comme souligner ci-dessus, l'utilisation de **OptionBuilder** va permettre de
créer un **Option**.

L'utilisateur aura simplement à appeler la méthode *static* **createBuilder**
depuis la classe **Option**

```{r eval = FALSE}
public static OptionBuilder createBuilder(String name, int numberOfParameters,
	Consumer<List<String>> action) {
        return new OptionBuilder(name, numberOfParameters, action);
}
```

\pagebreak

**Discutez de la manière dont vous avez assuré la compatibilité ascendante entre
le code de la version 3.0 et celui de la version 2.0.**

Maintenant que l'on stocke un **HashMap<String, Option>**, il faut que l'on
construit une **Option** dans les méthodes **addFlag()** et
**addOptionWithOneParameter()**.

```{r eval = FALSE}
public void addFlag(String option, Runnable code) {
	...
	var optionBuilder = Option.createBuilder(option, 0, arguments -> code.run());
	...
}

public void addFlagWithParameter(String option, Consumer<String> code) {
	...
	Consumer<List<String>> action = arguments -> {
		if(arguments.size() < 1) {
			throw new ParseException("Not enough parameters");
		}
		if(Option.isOption(arguments.get(0))) {
			throw new ParseException("This option is waiting for an argument");
		}
		code.accept(arguments.get(0));
	};
	var optionBuilder = Option.createBuilder(option, 1, action);
	...
}
```

\
**Quels sont les avantages et les inconvénients de cette compatibilité
ascendante?**

Les avantages sont que le code qui compiler précedemment continue de compiler,
les désavantages sont qu'il faut maintenir tout le code fait jusqu'à maintenant.

Les désavantages sont notamment visibles avec les méthodes **addFlag** et
**addOptionWithOneParameter**.

\
**La gestion de la "consommation" des paramètres par l'exécution de l'action
associée à une option lorsqu'elle est rencontrée sur la ligne de commande par
process() a-t-elle changé depuis la fin de l'exercice 2? Si oui, décrivez
pourquoi et comment sont gérés les problèmes (du genre paramètre manquant ou
incorrect)?**

Oui, au lieu d'utiliser un **Iterator**, on utilise à la place une
**List<String>** pour laisser la responsabilité de gérer l'itérateur au
développeur.
Elle se fait par le biais de la méthode **getArguments** qui est appelée par la
méthode **process**

```{r eval = FALSE}
private List<String> getArguments(Iterator<String> arguments, int numberOfParameters){
	var nextArguments = new ArrayList<String>();
	for(var i = 0; i < numberOfParameters; i++) {
		if(arguments.hasNext()) {
			var argument = arguments.next();
			if(Option.isOption(argument)) {
				throw new ParseException("Option is waiting for parameters");
			}
			nextArguments.add(argument);
		} else {
			throw new ParseException("Not enough parameters");
		}
	}
	return nextArguments;
}
```

\
**Listez les cas/situations que vous avez testé avec vos tests unitaires (en
langage naturel, de manière synthétique).**

J'ai pricipalement testé les situations où des exceptions doivent être levées,
mais aussi l'ordre d'exécution des options.

J'ai de même testé a liste retournée par la méthode **process()**, ce qui permet
de vérifier que les arguments qui ont bien été pris en compte.

\pagebreak

**Décrire brièvement comment vous avez fait (à quel endroit dans le code et dans
vos classes) pour gérer les alias, la documentation et la gestion des conflits
entre options.**

Pour la gestion des alias, de la documentation et des conflits, j'ai crée un
*observer* pour chaque problème dans **CmdLineParser**.

Elles sont toutes des classes internes car ce sont des *observers* spécifiques à
**CmdLineParser**.

```{r eval = FALSE}
private static class MandatoryOptionObserver implements OptionsManagerObserver {
	private final HashSet<String> mandatoryOptions = new HashSet<>();
	...
}
private static class UsageObserver implements OptionsManagerObserver {
	...
}
private static class ConflictObserver implements OptionsManagerObserver {
	...
}
```
\
**Quels problèmes voyez-vous dans la solution que vous avez mis en
oeuvre à la fin de l'exercice 5?**

On s'aperçoit que la méthode **process()** devient assez imposant et qu'il faut
commencer à déléguer les responsabilités de la méthode à d'autre classe plus
adapté pour rendre le code plus lisible.

\pagebreak

# Exercice 6

**Les observers qui sont utilisés dans l'exercice 6 sont-ils push ou pull ?**

Les observers qui sont utilisés dans l'exercice 6 sont push car on ajoute
l'option en argument des **notify**.

\
**Quels sont les avantages et inconvénients d'utiliser le patron observer pour
traiter les relations entre les options?**

Les **Observers** vont permettre d'éviter de créer un couplage fort entre
lors de l'ajout de fonctionnalités.
Les inconvénients sont que cela peut affaiblir l'encapsulation et ou plus couteux.

\
**Dans votre code, quelle est l'utilité que les méthodes de l'interface
OptionsManagerObserver prennent l'OptionsManager en paramètre.**

Cela permet de spécifier l'objet observé et d'effectuer une action sur elle si
besoin notamment au niveau des options.

\
**Donnez un exemple précis où le code d'un de vos OptionsManagerObserver utilise
l'OptionsManager.**

```{r eval = FALSE}
public String usage(OptionsManager optionsManager) {
	var options = new HashSet<>(optionsManager.byName.values());
	var usage = new StringBuilder();
	usage.append("java [application]");
	options.forEach(option -> {
			var optionUsage = new StringJoiner(", ", "[", "]");
			optionUsage.add(option.getName());
			option.getAliases().forEach(optionUsage::add);
			usage.append(optionUsage);
			});
	usage.append("\n\n");
	options.forEach(option -> usage.append(option.toString()));
	return usage.toString();
}
```

Le seul observer qui utilise l'option manager est l'observer qui se charge de la
documentation. Il en a besoin pour accéder au nom, aux alias et à la description
de l'option.

\
**Les conflits entre options peuvent être déclarés au niveau de l'option ou au
niveau de CmdLineParser. De plus, le conflit peut être déclaré avec le nom de
l'option ou avec un objet Option. Quelle solution avez vous choisi ? Discutez
des avantages et inconvénients de chaque choix.**

J'ai déclaré les options en conflit dans la classe **Option**, cela est plus
intuitif pour l'utilisateur mais il faut créer une méthode pour accéder aux
options, ce qui réduit l'encapsulation.

Pour représenter les conflits, j'ai utilisé un **HashSet** qui stocke l'ensemble
des alias et nom d'option déjà rencontré.
Ainsi, à chaque fois qu'une option est rencontrée, je vérifie s'il je vérifie
si un de ces conflits a déjà été rencontré.
L'inconvénient est qu'il faut créer un doublon des noms et alias et qu'il faut
parcourir tous les conflits dans une option.

\
**Implicitement on suppose que la méthode process n'est appelée qu'une seule
fois. Quelles modifications faudrait-il faire pour pouvoir appeler process
plusieurs fois (soyez précis) ?**

On pourrait créer une variable booléenne pour vérifier si la méthode a déjà été
appelé et renvoie une exception si c'est le cas.

\pagebreak

# Exercice 7

**Dans cette exercice, donnez une description complète de votre solution avec le
code.**

J'ai crée une interface fonctionnelle qui se nomme **ParameterRetrievalStrategy**
qui possède une méthode **execute**.
Dans **CmdLineParser**, j'ai crée 3 variables *static* de type
**ParameterRetrievalStrategy**, OLDSCHOOL, SMART et STANDARD.

La méthode **execute** prend en paramètre un **Iterator** qui contient les
paramètres restants et un **int** qui correspond au nombre de paramètres que
l'option à besoin.
La méthode renvoie une liste de **String** qui correspond aux arguments que la
l'option a besoin.

```{r eval = FALSE}
public List<String> process(String[] arguments, ParameterRetrievalStrategy strategy) {
	Objects.requireNonNull(arguments);
	var files = new ArrayList<String>();
	for(var iterator = List.of(arguments).iterator(); iterator.hasNext();) {
		var argument = iterator.next();
		if(Option.isOption(argument)) {
			var option = manager.byName.get(argument);
			option.accept(strategy.execute(iterator, option.getNumberOfParameters()));
			manager.processOption(argument);
		} else {
			files.add(argument);
		}
	}
	manager.finishProcess();
	return files;
}
```

La méthode process appelle la stratégie spécifié par l'utilisateur.

\
**Si l'on voulait implémenter une stratégie SMARTRELAXED similaire à RELAXED
mais qui s'arrête à la premiere option déclarée au près du CmdLineParser et pas
simplement qui commence par un tiret. Est-ce que cela est possible avec
l'interface ParametersRetrievalStrategy ? Décrivez les modifications à apporter
à l'interface ParametersRetrievalStrategy et donnez le code de la strategy
SMARTRELAXED.**

Il faudrait rajouter un argument supplémentaire à la méthode **execute()** qui
va prendre l'ensemble des options.

Ainsi, toutes les options seront prises en compte même s'ils n'ont pas de tiret.

```{r eval = FALSE}
@FunctionalInterface
public interface ParameterRetrievalStrategy {
    List<String> execute(HashMap<String, Option> options,
						 Iterator<String> iterator,
						 int numberOfParameters);
}
```

\pagebreak

# Bilan

**Décrivez l'architecture globale de la librairie CmdLineParser avec un texte et
un diagramme UML.**

**CmdLineParser** utilise des *observers* pour permettre à la classe de toujours
rester fidèle dans son rôle de traduire les arguments en option.

Ainsi, les *observers* précedemment mentionnés ont un état (stocker les
options pour **mandatoryOptionsObserver** par exemple), et vont chacun avoir une
seule responsabilité qui est d'exécuter une action lorsque le **CmdLineParser**
effectue certaines actions. (notamment lors de l'ajout d'une nouvelle option)

Le pattern des *observers* permet de rendre le code facilement extensible et
donc de rajouter des fonctionnalité assez facilement.

L'utilisation du pattern des *builders* permet aussi de facilité l'ajout de
nouvelles fonctionnalités mais au niveau des classes **PaintSettings** et
**Option**.

Cette librairie permet de rendre compte de la difficulté à rendre un code
facilement ouvert au extension.

\begin{figure}[h]
	\centering
	\caption{Architecture de la librairie CmdLineParser}\label{fig:1}
	\includegraphics[width=16cm]{images/CmdLineParser.png}
\end{figure}
