---
title: |
	| \vspace{5cm} Design Pattern: Visitor
subtitle: "M1 Informatique, groupe apprenti"
author: "Mathieu Chan"
date: "2021-12-17"
geometry: margin=3cm
header-includes: |
	\usepackage{titling}
	\usepackage{fancyhdr}
	\usepackage{graphicx}
	\usepackage{caption}

	\pagestyle{fancy}
	\fancyhead[LO,LE]{Compte rendu de visitor}

footer-left: "2021-2022"
output:
    pdf_document:
		number_sections: true
		font-size: 10
---

```{r include = FALSE}
knitr::knit_engines$set("java")
```

\pagebreak

\tableofcontents

\pagebreak

# Exercice 1

**Décrivez l'architecture logicielle que vous avez obtenu à la fin de
l'exercice 1 (texte + diagramme UML) En particulier, expliquez vos choix dans 
la réalisation du patron observer (si vous en avez utilisé un)**

La classe la plus importante de cette application est sûrement **CommandVisitor**
car elle contient beaucoup de classe interne, en particulier les *Observer* mais
également les méthodes visit qui vont visiter chaque commande.

Le but du patron visitor est de simplifier l'ajout d'extension au librairie déjà
implanter, dans notre cas les commandes à faire sur le timer, et donc de
respecter le *open-close principle*.
Mais également de respecter le principe du *une classe, une responsabilité* pour
garder un code clair et compréhensible.

```{r eval = FALSE}
static class CounterObserver implements ApplicationObserver {
	private final HashMap<commandType, Integer> counters = new HashMap<>();

	@Override
	public void onStartOfTimer(int timer) {
		if(counters.putIfAbsent(commandType.START, 1) != null) {
			counters.put(commandType.START, counters.get(commandType.START) + 1);
		}
	}
	...
}

static class AverageObserver implements ApplicationObserver {
	private final HashMap<Integer, ArrayList<Long>> averageTime = new HashMap<>();

	@Override
	public void onEndOfTimer(int timer, Long timeElapsed) {
		averageTime.computeIfAbsent(timer, key -> new ArrayList<>())
				.add(timeElapsed);
	}
	...
}
```

Pour faciliter les extensions, il suffit simplement de créer des classes
internes et qui implémente l'interface *ApplicationObserver* comme les classes
ci-dessus.
La classe **CounterObserver** va se charger de stocker le nombre d'appel de
chaque commande et **AverageObserver** va s'occuper d'effectuer la moyenne du
temps d'activation de chaque timer.

Ainsi, on réparti mieux les tâches entre chaque classe.

Pour les *Observer*, je me suis inspiré du TP précédent qui est le 
*CmdLineParser*.
La seul différence est que l'on a pas besoin d'un *command manager* est on peut
parcourir les observers directement dans les méthodes **visit()**.

```{r eval = FALSE}
public void visit(HelloCmd command) {
	System.out.println("Hello the current date is "+ LocalDateTime.now());
	observers.forEach(ApplicationObserver::onHelloCallback);
}
```

Par exemple pour la méthode **visit(HelloCmd command)**, on peut directement
appeler la méthode de la commande correspondante dans les *Observers*.



\begin{figure}[h]
	\centering
	\caption{Architecture logicielle de l'application}\label{fig:1}
	\includegraphics[width=16cm]{img/visitor.png}
\end{figure}

\pagebreak

# Exercices 2 et 3

**Décrivez les avantages et les inconvénients des deux visions du patron 
visiteur présentées dans l'exercice 2 et l'exercice 3 respectivement.**

Dans l'exercice 2, le code est organisé en classe, on gagne donc en visibilité
et en qualité de code. Le problème est que s'il y a beaucoup de visitors, on se
retrouvera avec beaucoup de fichiers, on perd en visibilité dans l'organisation
des fichiers.

Dans l'exercice 3, l'avantage est que l'on peut déclarer tous les visiteurs dans
un même fichier. Le problème est que cela peut devenir assez illisible au niveau
du code si l'on commence à tout accumuler dans le même fichier.

Les avantages et les inconvénients concernent principalement la perte de
lisibilité à différent niveau. La structure du code ne change pas réellement,
par exemple on retrouve en général la même chose lors de la déclaration des
visiteurs dans l'exercice 3 et les classes visiteurs de l'exercice 2.

Le but de ces exercices, c'est de principalement montrer qu'il y a plusieurs
manière d'implémenter les visiteurs. Chacune d'entre elle 
